臺灣臺北地方法院刑事判決
109年度訴字第82號
公  訴  人  臺灣臺北地方檢察署檢察官
被      告  王兆聖


選任辯護人  彭彥植律師
            蕭棋云律師
            廖孟意律師
被      告  劉羽軒


法扶律師    蘇三榮律師（法律扶助律師）
上列被告因違反毒品危害防制條例案件，經檢察官提起公訴（10
8年度偵續字第67號），本院判決如下：
    主  文
王兆聖共同犯販賣第二級毒品未遂罪，處有期徒刑肆年陸月。
劉羽軒犯持有第二級毒品純質淨重二十公克以上罪，處有期徒刑
壹年。
扣案之第二級毒品大麻捌包（驗餘淨重柒佰柒拾參點柒參公克，
含無法完全析離之外包裝袋捌袋）均沒收銷燬之；扣案如附表所
示之物均沒收。
    事  實
一、王兆聖（原名王渝剴）及劉羽軒為前男女朋友關係，均明知
    大麻為毒品危害防制條例第2條第2項第2款所列管之第二級
    毒品，不得持有、販賣，竟仍為下列行為：
　㈠王兆聖意圖營利，基於販賣第二級毒品之犯意，於民國107年
    4月11日下午4時許，駕車搭載劉羽軒前往張鈞凱及林昀聲（
    另不起訴處分）在臺北市○○區○○路○○○○○路○000巷0號3樓租
    屋處，向某真實姓名年籍不詳之成年男子（下稱甲男），取
    得純質淨重20公克以上之大麻1批，並向張鈞凱借用真空包
    裝機，以每100公克封裝為1包之方式，以真空包裝機分裝大
    麻為8包（淨重共773.95公克），裝入一手提紙袋，甲男旋
    即指示王兆聖先將上開大麻帶往成福路183號「頂好超市」
    待命，等候甲男電話通知後，再販賣並交付予甲男指定之人
    。
　㈡謀議既定，王兆聖為躲避追查及降低風險，於同日下午4時30
    分許，將上開大麻先放置在停放於成福路147號統一超商門
    口之車上，交由劉羽軒保管，劉羽軒即基於持有純質淨重20
    公克以上第二級毒品之犯意，而持有上開大麻，王兆聖則徒
    步走至頂好超市等候甲男通知，於等候過程中，王兆聖見警
    方欲對其拘提而心虛逃離，跑至成福路171巷38號處躲避，
    並以電話聯絡劉羽軒，請劉羽軒將上開大麻帶下車，另搭乘
    計程車至上址接王兆聖。待王兆聖在上址搭上計程車後，旋
    經警當場拘獲，並扣得上開大麻8包，因而販賣未遂。嗣經
    警於同日持搜索票至張鈞凱位於成福路149巷6號3樓住處搜
    索，扣得如附表所示之物，始查悉上情。
二、案經臺北市政府警察局信義分局、行政院海岸巡防署（現改
    制為海洋委員會海巡署）偵防分署花蓮查緝隊報請臺灣臺北
    地方檢察署（下稱臺北地檢署）檢察官偵查後提起公訴。
    理  由
壹、程序部分：
一、關於被告王兆聖和劉羽軒於警詢及偵查中供述之證據能力：
　㈠警詢中供述之證據能力部分：
　⒈按被告之自白，非出於強暴、脅迫、利誘、詐欺、疲勞訊問
    、違法羈押或其他不正之方法，且與事實相符者，得為證據
    ，刑事訴訟法第156條第1項定有明文。是得為證據之被告自
    白，依前揭規定，必須具備任意性與真實性二要件，缺一不
    可。所謂非任意性之自白，除其自白必須係以不正方法取得
    者外，尤須該自白與不正方法間具有因果關係，該自白始應
    加以排除。再按，訊問被告，應全程連續錄音；必要時，並
    應全程連續錄影，刑事訴訟法第100條之1第1項定有明文，
    依同法第100條之2規定，於司法警察官或司法警察詢問犯罪
    嫌疑人時，亦應準用上開規定。考其立法目的，在於建立詢
    問筆錄之公信力，並擔保詢問程序之合法正當；但如犯罪嫌
    疑人在警詢之自白如係出於自由意思而非不正之方法，且其
    自白之陳述與事實相符，縱令司法警察（官）對其詢問時未
    經全程連續錄音或錄影，致詢問程序不無瑕疵，仍難謂其於
    警詢自白之筆錄無證據能力。又同法第158條之4規定：除法
    律另有規定外，實施刑事訴訟程序之公務員因違背法定程序
    取得之證據，其有無證據能力之認定，應審酌人權保障及公
    共利益之均衡維護。因此，如果犯罪嫌疑人之自白，能證明
    係基於自由意思而非出於不正之方法，且其自由之陳述與事
    實相符，縱令於訊問時未經全程連續錄音，致程序稍嫌微疵
    ，衡酌人權保障及公共利益之均衡維護，仍難謂其自白之筆
    錄，無證據能力（最高法院103年台上字第2531號、105年度
    台上字第2249號判決意旨）
　⒉經查，被告王兆聖就偵查程序改口時係辯稱：因為我被警察
    抓到的時候，我第一個想法是不想讓我爸知道此事，因為我
    爸是警察，就編了我在警詢和初次偵訊時所述的那個版本等
    語（見臺北地檢署108年度偵續字第67號卷【下稱偵續67卷
    】第125頁），佐以被告王兆聖辯護人蕭棋云律師起初係辯
    稱：我們不是抗辯有不法取證的情形，只是要確認當天詢問
    的問題與筆錄的記載是否有完整的部分云云（見本院卷一第
    77頁），蕭棋云律師亦曾作為辯護人陪同被告王兆聖進行第
    一次偵查程序，倘若被告王兆聖確有遭警方為不正方法訊問
    ，理應在第一時間向辯護人反應進而有所主張，並在檢察官
    詢問何以偵查程序前後為矛盾供述，以及在進入法院審理時
    即先敘明其曾遭警方為如何之不正訊問，然觀諸被告王兆聖
    僅指自己虛捏編謊話，始終未描述係遭警方如何為不正訊問
    ，堪認被告王兆聖在警詢時是否確曾遭不正訊問乙節，顯有
    可疑。且被告王兆聖雖於本院審理時辯稱是照著警察要求而
    指證林昀聲等情，惟觀諸被告王兆聖在偵查程序的前後兩個
    版本供述，在第一個版本係供稱自己與林昀聲有共同從事販
    毒而依林昀聲指示交付毒品予他人之行為，其後第二個版本
    則係撇除林昀聲與毒品之責任，毒品全係自己單純持有，考
    量被告王兆聖既曾使用大麻（見臺北地檢署107年度偵字第9
    196號卷【下稱偵9196卷】一第264頁），自應清楚毒品於我
    國禁令的情況，兩個版本相較起來，第一個版本嚴重不利於
    己，被告王兆聖稱其順應警方要求而虛捏第一個版本的供述
    ，衡諸常情常理根本不可能為被告王兆聖所同意。且參以被
    告王兆聖同日接受檢察官為偵訊之過程，均係一問一答方式
    ，對於檢察官所詢問題均能具有邏輯性和無前後矛盾、違反
    常理之回答，與警詢所為供述相較並無差異，倘若被告王兆
    聖係接受警方指導而為虛捏編造，怎有可能全然記住其警詢
    所載內容，反證被告王兆聖之供述確係基於其自由意旨所為
    ，方得鉅細靡遺且毫無差異的描述案發經過。
　⒊且據證人即警員蔡明煌於本院審理時證稱：對於王兆聖、劉
    羽軒和林昀聲在做筆錄時，並未要求對方照著我打的筆錄內
    容回答；錄音檔在筆錄結束後會馬上燒錄到光碟裡，再跟筆
    錄跟錄音檔移送給偵查隊，當天我確定有錄音錄影，我從警
    到現在我辦的案件，都會錄音錄影，我們當時在信義警備隊
    做案件，事後我們要送偵查隊，一定會把錄音檔附過去，後
    來是其他小隊接手，但之後不曉得為何搞丟了等語（見本院
    卷一第216至217頁），證人即警員楊志宏於本院審理時證稱
    ：在訊問王兆聖時，我們只會要求他照實回答等語（見本院
    卷一第230頁），證人即警員汪沛綸於本院審理時證稱：筆
    錄回答的部分不會事先擬稿等語（見本院卷一第233頁）。
    佐以本院函詢臺北市政府警察局信義分局，其函覆稱：本分
    局檔案室歸檔資料並無被告警詢錄影音光碟，另本案承辦警
    員汪沛綸表示，本案查獲移送臺灣臺北地檢署指揮偵查之檢
    察官時，被告二人之警詢光碟確有附卷等語，有該函在卷可
    參（見本院卷一第257頁）。是當日員警於製作被告警詢筆
    錄時確有開啟錄音、錄影設備，不知何故已無法尋獲原先錄
    音檔案，與司法警察自始即未依規定全程連續錄音錄影義務
    違反之情節並不相同，且無證據顯示員警為被告製作筆錄之
    時，乃故意未予錄音而繼續製作筆錄，是尚不能認員警有何
    違反法定程序之主觀意圖。且警詢筆錄內容與其後偵訊筆錄
    內容均屬一致，且被告二人亦認偵查中並未遭不正訊問（見
    本院卷二第54、55頁），故縱令員警於嗣後未能提出該份警
    詢筆錄之錄音光碟而在程序上確有瑕疵，但揆諸上揭說明，
    考量員警違法之客觀情節、侵害被告權益及對其訴訟上防禦
    不利益之程度有限，依刑事訴訟法第158條之4之規定，權衡
    人權保障與社會安全之均衡維護精神，認尚不能因員警此部
    分程序之微疵，即認定上開警詢筆錄無證據能力。是以，被
    告指摘其於警詢所述係遭警方指導且未全程連續錄音，執此
    主張該份筆錄不具證據能力云云，自非可採。
　㈡偵查中供述之證據能力部分：
　⒈刑事訴訟法第98條結合同法第156條第1項，建構成完整之自
    白證據排除規定，旨在維護被告陳述與否之意思決定與意思
    活動自由權。被告自白須出於自由意志，設若被告第一次自
    白是出於偵查人員以不正方法取得，該次自白因欠缺任意性
    固不得為證據，但嗣後由不同偵查人員再次為訊問並未使用
    不正方法而取得被告第二次之自白，則其第二次自白是否加
    以排除，此即學理上所稱非任意性自白之延續效力。上開問
    題，須視第二次自白能否隔絕第一次自白之影響不受其污染
    而定，亦即以第一次自白之不正方法為因，第二次自白為果
    ，倘兩者具有因果關係，則第二次自白應予排除，否則，即
    具有證據能力。此延續效力是否發生，依具體個案客觀情狀
    加以認定，倘若其偵訊之主體與環境、情狀已有明顯變更而
    為被告所明知，除非有明確之證據，足以證明被告先前所受
    精神上之壓迫狀態延續至其後應訊之時，應認已遮斷第一次
    自白不正方法之延續效力，即其第二次之自白因與前一階段
    之不正方法因果關係中斷而具有證據能力。
　⒉經查，被告王兆聖、劉羽軒之警詢供述有證據能力，縱未全
    程錄音錄影，亦未經警方為不正訊問，業如前述，是自無從
    主張其後之偵訊筆錄基於延續效力而無證據能力。況且，被
    告劉羽軒係於107年4月12日上午7時58分起至9時36分接受警
    方詢問，嗣於同日下午4時49分始再接受檢察官之偵訊，且
    檢察官首先亦已重為權利告知，告知被告劉羽軒有選任辯護
    人或保持緘默或調查有利證據之權利，並在將被告劉羽軒轉
    為證人為具結前再次告知有拒絕證言之權利，有前述警詢及
    偵訊筆錄在卷可參（見偵9196卷一第185至194頁、第253至2
    57頁）；又被告王兆聖則係於同日上午10時26分起至11時51
    分接受警方詢問，嗣於同日晚間7時28分始再接受檢察官之
    偵訊，該次檢察官亦先對被告王兆聖為權利告知，告知其有
    選任辯護人或保持緘默或調查有利證據之權利，而被告王兆
    聖於該次庭期亦已選任蕭棋云律師，由蕭棋云律師全程在被
    告王兆聖身旁進行訊問程序，其後，在將被告王兆聖轉為證
    人為具結前再次告知有拒絕證言之權利，有前述警詢及偵訊
    筆錄在卷可參（見偵9196卷一第115至124頁、第263至269頁
    ）。依上開過程觀之，堪認偵訊主體與環境均已明顯變更，
    且查無任何證據可認其所受精神壓迫狀態有所延續，無從主
    張延續效力。
二、關於證人林昀聲、證人即共同被告王兆聖、證人即共同被告
    劉羽軒於警詢及偵查中供述部分：
　㈠警詢中供述之證據能力部分：
　⒈按刑事訴訟法第100條之1、第100條之2準用第100條之1等規
    定，係刑事立法者針對法官、檢察官於訊問被告，及司法警
    察（官）於詢問犯罪嫌疑人時，為建立詢問筆錄之公信力，
    並擔保詢問之合法正當，及筆錄所載內容與其陳述相符之目
    的性考量，課以國家偵、審或調查機關附加錄音、錄影義務
    負擔之規定。而依上開規定，是否錄影，得就其有無必要性
    作考量；全程同步錄音，則無裁量餘地。又於109年1月15日
    修正公布施行之同法第192條固規定「…第100條之1第1項、
    第2項之規定，於證人之訊問準用之」，此關於偵、審程序
    訊問證人須全程連續錄音，必要時，並應全程連續錄影之規
    定，復經同法第196條之1規定，於司法警察（官）於詢問證
    人時準用之。然於此次修法之前，檢察官訊問證人時，則無
    必須錄音或錄影之明文，是尚難僅因檢察官於訊問證人時，
    未全程連續錄音或錄影，即謂其所取得之供述筆錄為違背法
    定程序，或得逕認無證據能力（相同旨趣，參照最高法院11
    0年度台上字第2010號判決意旨）。經查，證人林昀聲、證
    人即共同被告王兆聖、證人即共同被告劉羽軒警詢中證述雖
    無錄音、錄影，惟核諸前揭說明，警方詢問之時間係在刑事
    訴訟法前揭修正施行前，尚不得以此遽指其警詢筆錄無證據
    能力。
　⒉又按被告以外之人於檢察事務官、司法警察官或司法警察調
    查中所為之陳述，與審判中不符時，其先前之陳述具有較可
    信之特別情況，且為證明犯罪事實存否所必要者，得為證據
    。刑事訴訟法第159條之2定有明文。本案證人林昀聲、證人
    即共同被告王兆聖、證人即共同被告劉羽軒於本院審理時就
    王兆聖前往成福路住處處理大麻的過程、王兆聖何以有扣案
    之大麻8包之原因乙節，核與其於警詢時之陳述截然兩歧，
    顯不一致。經本院審酌上述三人於警詢中所為之陳述，距案
    發時點較近，記憶力應屬清晰，其等陳述較趨於真實，客觀
    上應具有較可信之特別情況，參以其等並無不正方法而取供
    之情形，且其等於警詢時之陳述，乃為證明被告本案犯罪事
    實存否所必要，依刑事訴訟法第159條之2規定，應認有證據
    能力，而得採為本案之證據。
  ㈡偵查中供述之證據能力部分：
　⒈按被告以外之人於偵查中向檢察官所為之陳述，除顯有不可
    信之情況者外，得為證據，刑事訴訟法第159條之1第2項定
    有明文。蓋現行法之檢察官仍有訊問被告、證人及鑑定人之
    權限，其應踐行之程序又多有保障被告或被害人之規定，證
    人、鑑定人於偵查中亦均須具結，就刑事訴訟而言，其司法
    屬性甚高；而檢察官於偵查程序取得之供述證據，其過程復
    尚能遵守法令之規定，是其訊問時之外部情況，積極上具有
    某程度之可信性，除消極上顯有不可信之情況者外，均得為
    證據。故主張其為不可信積極存在之一方，自應就此欠缺可
    信性外部保障之情形負舉證責任（最高法院98年度台上字第
    2904號判決要旨參照）。經查，本判決所引用之證人林昀聲
    、證人即共同被告王兆聖、證人即共同被告劉羽軒於偵查中
    所為之證述，對他被告其性質雖屬傳聞證據，然其於107年4
    月12日受訊問時曾經檢察官告知具結之義務及偽證之處罰後
    命其具結，有該次訊問筆錄及證人結文附卷可參（見偵9196
    卷一第281至287頁、第263至269頁、第253至257頁），且形
    式上觀察其證述內容，並無顯與常情相違之顯不可信之情況
    ，被告及其辯護人亦未就偵查中之證述有何欠缺可信性之情
    形舉證以實其說，參酌上開說明，上述三人在偵查中之陳述
    ，即應認有證據能力。
　⒉被告王兆聖及其辯護人固稱林昀聲偵訊證述雖未經檢察官為
    不正訊問，但其警詢所受不正訊問延續至偵訊時之證述云云
    （見本院卷二第55頁），惟證人林昀聲警詢固無錄音錄影，
    然亦不表示其有受不正訊問，無從影響其警詢供述之證據能
    力，業如前述，是自無從主張繼續效力。況證人林昀聲係於
    107年4月12日中午12時30分起至同日下午1點20分接受警方
    詢問，嗣於同日晚間8時51分始再接受檢察官之偵訊，且檢
    察官首先業已重為權利告知並詢問是否選任辯護人，甚至在
    使證人林昀聲具結前再次告知拒絕證言之權利，有前述筆錄
    在卷可佐（見偵9196卷一第281至285頁、第23至33頁），堪
    認偵訊主體與環境均已明顯變更，且查無任何證據可認其所
    受精神壓迫狀態有所延續，縱認第一次警詢有何不當，已因
    前述情狀而遮斷認何延續效力，無從否認主張證人林昀聲偵
    訊中證述之證據能力。
三、其餘供述證據部分：
　　按被告以外之人於審判外之言詞或書面陳述，除法律有規定
    者外，不得作為證據；被告以外之人於審判外之陳述，雖不
    符同法第159條之1至第159條之4之規定，而經當事人於審判
    程序同意作為證據，法院審酌該言詞陳述或書面陳述作成時
    之情況，認為適當者，亦得為證據；而當事人、代理人或辯
    護人於法院調查證據時，知有第159條第1項不得為證據之情
    形，而未於言詞辯論終結前聲明異議者，視為有前項之同意
    ，刑事訴訟法第159條第1項、第159條之5分別定有明文。查
    本件檢察官、被告及其辯護人就本判決所引用審判外之言詞
    或書面陳述之證據能力，經本院於審判期日提示，並告以要
    旨後，均未於言詞辯論終結前聲明異議（見本院卷二第146
    至152頁），本院審酌該等具有傳聞證據性質之證據，其取
    得過程並無瑕疵或任何不適當之情況，應無不宜作為證據之
    情事，認以之作為本案之證據，應屬適當，依刑事訴訟法第
    159條之5之規定，自得作為證據。
四、被告劉羽軒之辯護人辯稱本案扣案大麻因違法搜索而無證據
    能力云云（見本院卷二第48至49頁），惟查：
　㈠按檢察官、檢察事務官、司法警察官或司法警察逮捕被告、
    犯罪嫌疑人或執行拘提、羈押時，雖無搜索票，得逕行搜索
    其身體、隨身攜帶之物件、所使用之交通工具及其立即可觸
    及之處所，刑事訴訟法第130條定有明文。經查，證人即共
    同被告王兆聖於警詢、偵查中證稱：員警於107年4月11日17
    時持臺北地檢署核發之107年度他字第2009號毒品案拘票，
    在成福路171巷38號前拘提時，我在現場，就和劉羽軒在一
    起；警察拘提時有告知提審法規定，不需要聲請提審；我一
    走到頂好，警察就上前表示身分，我就往回跑到附近巷子並
    打電話給劉羽軒，叫他搭計程車來成福路171巷38號前來接
    我，不久之後劉羽軒就搭計程車趕到該處，我坐上車不久，
    警察也趕到該處拘提我，並在車上扣到那些大麻等語（見偵
    9196卷一第116、264、266頁）。復按被告劉羽軒於警詢、
    偵查中證稱：警方當時在成福路171巷38號前攔下計程車，
    攔下我們並逮捕王兆聖後附帶搜索時，查獲我放在計程車上
    的1袋大麻；警方逮捕時有告知提審法規定，不需要聲請提
    審；我當時坐在計程車上，當時車上只有我一人，後來王兆
    聖有上車，上車後警察就過來抓王兆聖，並在計程車內搜索
    到用紙袋裝著的大麻等語（見偵9196卷一第186、254頁），
    佐以警員楊志宏於本院審理時證稱：我記得在一台計程車有
    發現王兆聖和一個女生在後座，有發現一袋大麻的毒品；因
    為紙袋沒有封口，一眼就看到裡面有裝著毒品，我們看一下
    車內狀況就有看到，且紙袋就開開的，眼睛真的不難看到，
    我記得很明確就是一個紙袋裡面裝著大麻等語（見本院卷一
    第222至228頁）；被告王兆聖亦稱：我就進房間裡用真空包
    裝機將大麻包裝起來再塞回紙袋等語（見偵9196卷一第265
    頁）。堪認被告王兆聖搭上被告劉羽軒所在之計程車時，即
    遭警察持拘提票對被告王兆聖為拘提，而該紙袋所裝大麻既
    位於被告王兆聖與劉羽軒身旁，且一望即知紙袋內僅有以透
    明之真空包裝袋包裝之大麻，依照刑事訴訟法第130條自得
    附帶搜索進而扣押，嗣後確認該裝有大麻紙袋為被告劉羽軒
    持有，進而將被告劉羽軒基於現行犯而為逮捕。
　㈡由此以觀，本案搜索程序合法，取得之扣押證據，自具有證
    據能力。
五、至本案其餘認定犯罪事實之非供述證據，查無違反法定程序
    取得之情，依刑事訴訟法第158條之4反面解釋，亦具證據能
    力。其餘未經用以作為被告有罪證明之證據資料部分，不另
    逐一敘明其證據能力之認定。
貳、實體部分：
一、認定犯罪事實所憑之證據及理由
  ㈠被告王兆聖於107年4月11日下午4時許，駕車搭載被告劉羽軒
    至成福路149巷6號3樓，並持有大麻8包，再將大麻8包先放
    置在停放於成福路147號統一超商門口之車上，被告王兆聖
    則徒步走至頂好超市，於等候過程中，被告王兆聖見警方盤
    查而跑至成福路171巷38號處躲避，並以電話聯絡被告劉羽
    軒，請被告劉羽軒將大麻8包帶下車，另搭乘計程車至成福
    路171巷38號接被告王兆聖，並為警查獲等情，業據被告二
    人所不爭執（見本院卷一第199至200頁），並有法務部調查
    局濫用藥物實驗室107年6月11日調科壹字第10723014180號
    函、內政部警政署刑事警察局107年5月18日刑紋字第107004
    3848號鑑定書、本院107年聲搜字第400、386號搜索票、臺
    北市政府警察局信義分局搜索扣押筆錄、扣押物品目錄表、
    扣押物品收據、本院107年聲蒐字第401號搜索票、自願受搜
    索同意書、臺北市政府警察局信義分局搜索扣押筆錄、扣押
    物品目錄表、扣押物品收據等件在卷可參（見偵9196卷二第
    231頁、第241至251頁、第5、7頁、偵9196卷一第91至95頁
    、第173至177頁、第97、179頁、第99、181頁、第7至19頁
    ），是此部分事實，堪信為真。
  ㈡關於被告王兆聖部分：
  ⒈訊據被告王兆聖矢口否認有何販賣第二級毒品未遂之犯行，
    辯稱：本案大麻是我被抓的一、二個月前，有一個叫作Jack
    ie的朋友在東區夜店拿給我的，為了怕潮濕壞掉所以才會去
    分裝成8包云云。被告王兆聖之辯護人辯護意旨略以：卷內
    並無通訊監察譯文或其他客觀事證，可證明被告有販賣第二
    級毒品或意圖為販賣而持有第二級毒品之犯行。被告王兆聖
    在起初警詢和偵查中僅係配合警方辦案查緝毒品來源，避免
    擔任警察之父親知情，始指認毒品來源為林昀聲。而證人林
    昀聲固有指稱被告王兆聖與張鈞凱有販賣毒品之行為，惟證
    人林昀聲僅係配合當時警方詢問，出於臆測之陳述，不足作
    為補強證據云云。
  ⒉惟查，依證人林昀聲於警詢、偵查中證稱：小馬(即張鈞凱)
    約下午2時許先把大麻拿出來，王兆聖大約3時許到，劉羽軒
    在客廳，小馬跟王兆聖3點多到他們的房間分裝毒品，分裝
    好大概就拿去給人家；因為他們提了一袋東西出門；因為王
    兆聖在幫小馬做事，小馬將毒品交付給王兆聖，由王兆聖送
    給不知名的買家；我不知道毒品是誰提供的，真空包裝機及
    包裝模是小馬所有，賣家是王兆聖利用通訊軟體WICKR提供
    的；小馬負責毒品來源，王兆聖負責聊WICKR銷售，分裝及
    封口則是他們兩個人一起；為警查扣之毒品是小馬和王兆聖
    要販售給WICKR的買家；成福路149巷6號3是張鈞凱出面承租
    的，平常是我住該處，因為張鈞凱跟王兆聖需要一個據點，
    而我沒辦法住家裡，我就住該處並分攤房租；王兆聖持有大
    麻8包是張鈞凱給他的；107年4月10日半夜我有聽到他們在
    說，當時我是聽到王兆聖拜託張鈞凱拿大麻，張鈞凱也說好
    ；張鈞凱將大麻交付給王兆聖，由他們二人一起分裝大麻，
    以讓王兆聖透過WICKR在網路上販售；聽王兆聖和張鈞凱講
    ，他們說這批扣案的大麻可以賣到100萬元等語（見偵9196
    卷一第25至33頁、第281至285頁）。被告王兆聖亦於警詢及
    偵查中供稱：查扣之毒品是從成福路149巷6號3樓拿出，是
    林昀聲和綽號小馬之張鈞凱拿給我的；林昀聲先拿1個紙袋
    的大麻給我，裡面有8條真空包裝的大麻，林昀聲叫我在上
    開住處其中1個房間內把8條大麻全部剪開，重新秤重為每10
    0公克大麻一個包裝，然後要求我用真空包裝機再包裝起來
    ，再塞回原本的紙袋裡面，就叫我拿出去等他的電話，林昀
    聲拿給我的時候，小馬張鈞凱也旁邊看，因為小馬張鈞凱是
    我大哥，林昀聲跟小馬是好兄弟，我是因為小馬才幫林昀聲
    做這些事；林昀聲叫我拿扣案大麻到樓下附近的頂好超市給
    他的朋友，並叫我到了超市後等他電話等語（見偵9196卷一
    第118至119頁、第264頁）。前揭證述與被告王兆聖之供述
    大致相符，由此綜合觀之，被告王兆聖係在成福路處所從甲
    男（王兆聖雖證稱為林昀聲交付大麻，惟該部分僅王兆聖單
    一指述而為不起訴處分，故以甲男為代稱）取得本案扣案之
    大麻，並在該住處由其依照甲男指示進行分裝，且依甲男指
    示前往頂好超市等候甲男電話以將8包大麻交付予甲男指定
    之人；且證人林昀聲確已明確聽聞被告王兆聖曾表示這批扣
    案大麻可賣到100萬元，且王兆聖確有負責販賣大麻之行為
    ，堪認甲男與被告王兆聖係已談妥特定之交易對象、數量、
    價金及交貨地點，並由被告王兆聖負責至頂好超市交貨。
  ⒊又販賣毒品行為之處罰基礎，主要在於行為人將持有之毒品
    讓與他人使之擴散，並取得對價，所著重者厥為讓與與對價
    之意涵上。倘於有償讓與他人之初，即係出於營利之意思，
    並已著手實行，其以高於購入原價出售者，固為販賣行為，
    設若因故不得不以原價或低於原價讓與他人時，亦屬販賣行
    為（最高法院102年度台上字第4443號、104年度台上字第43
    5號刑事判決意旨參照）。又舉凡有償交易，除足以反證其
    確係另基於某種非圖利本意之關係外，尚難祇因無法查悉其
    精確之販入價格，作為是否高價賣出之比較，即謂其無營利
    之意思而阻卻販賣犯行之追訴。再者，毒品之價格不低，取
    得不易，苟無利可圖，應無甘冒被查緝法辦之風險，平白無
    端轉讓他人，而有從中賺取價差或量差以牟利之意圖（最高
    法院106年度台上字第1229號、105年度台上字第2185號、10
    5年度台上字第738號判決意旨參照）。查被告王兆聖係依指
    示攜帶高達773.95公克之大麻交付指定之人，若無利潤可圖
    ，實無平白轉讓之可能，益徵被告王兆聖與甲男交付大麻之
    目的係為脫手以變價獲利，主觀上自有販賣毒品之營利意圖
    。
  ⒋綜觀上情，雖被告王兆聖係從何人取得扣案之大麻，各該證
    人與被告王兆聖間供述不一，而僅足認定係遭真實年籍不詳
    之成年男子所交付毒品予被告王兆聖，惟被告王兆聖就取得
    毒品依指示交付予買家乙事，有前揭事證為憑，已足認定被
    告王兆聖係與前述不詳之成年男子為行為分擔，由被告王兆
    聖負責攜帶扣案之大麻8包前往指定地點，以交付大麻8包予
    買家。
  ⒌被告王兆聖固以上詞辯稱，且於偵查中變異說詞，於107年7
    月10日訊問程序時改為主張：扣案之大麻是我的友人Jacky
    於107年3月5日在東區夜店無償交付給我的，說他要出國移
    民，先放我這，我想施用就可施用；我和Jacky在夜店認識
    大約1年多，除了在夜店外平常沒有往來；之前我有請Jacky
    幫我買過大麻，大概是2至3克的大麻要4,000元左右；我沒
    有Jacky聯絡電話；我知道小馬有封口機跟密封袋，為了怕
    毒品受潮，所以我才將毒品帶到該處封起來等語（見偵9196
    卷三第275至277頁），然案發時點為107年4月11日，倘如被
    告王兆聖所稱擔憂受潮，也是等了將近一個月讓大麻以未密
    封狀態置放，使其隨意飄散氣味，一個月後才想起此大麻存
    在而需封存，此抗辯顯不合理。此外，本案扣案的大麻重量
    原毛重為834.94公克（未拆封所登載毛重為840公克），有
    法務部調查局濫用藥物實驗室107年6月11日調科壹字第1072
    3014180號鑑定書可參（見偵9196卷二第231頁），依照被告
    王兆聖所稱其向Jacky購買的價格為3公克大麻4,000元，則
    本案扣案之大麻於市價高達100萬元上下，遑論被告王兆聖
    甚至自己供稱其與Jacky平常沒有往來，目前已無聯絡方式
    等節，衡諸常情，絕無可能有人平白無故無償贈與如此高價
    之大麻予毫無任何關係之他人，被告王兆聖此部分辯詞甚難
    採信。且被告王兆聖嗣後於107年10月25日訊問程序時供稱
    ：Jackie是在案發前半年在東區給我；Jackie家滿有錢，後
    來出國唸書無法把大麻帶出去，所以就放我這裡云云（見偵
    9196卷三第314頁），此節供詞顯與前一次訊問程序所述內
    容不相合，不僅交付大麻的時間有嚴重差異，究竟其所稱之
    友人是送大麻給被告王兆聖，還是借放於被告王兆聖處，亦
    有所前後矛盾，況若僅為借放，更無可能毫無Jackie或Jack
    y的聯絡方式，在在均證被告王兆聖應係虛捏Jackie或Jacky
    之事。
  ⒍再依證人即共同被告劉羽軒於警詢、偵查時所證稱：我跟王
    兆聖一同前往成福路6號3樓，到了之後我在客廳等，由王兆
    聖進入房間，他出來房間後，手上就提了一袋，我沒有進去
    房間，所以不知道是有人交給王兆聖，還是王兆聖自己進去
    房間拿的；王兆聖進去房間，出來後手上就拿著1個紙袋；
    我們大約中午從王兆聖的家中出發去租車，後來開到成福路
    附近，在這過程中，我沒有印象有看到王兆聖提個那袋物品
    ；車上也沒有那袋物品等語（見偵9196卷一第188、255頁、
    偵續67卷第123、124頁），被告王兆聖係稱案發日係由其攜
    帶Jackie給的大麻前往成福路住處封裝，惟觀諸證人即共同
    被告劉羽軒之證詞，均稱在前往成福路住處時均未見到該紙
    袋，而係從被告王兆聖從成福路住處房間內出來後，始看到
    手上有一紙袋，可見大麻並非由被告王兆聖所攜往，而係被
    告王兆聖自成福路住處內所取得，此可證被告王兆聖嗣後改
    口的內容應非事實。又本案扣案大麻乃分成八包，每包重量
    之毛重分別為105公克、107公克、106公克、101公克、106
    公克、105公克、104公克、106公克，有本院扣押物品清單
    可佐（見本院卷一第59至61頁），顯然被告王兆聖係仔細將
    大麻秤重，並將大麻以平均克數分成八包，每包再以分裝機
    密封包裝，如僅係為保存防潮之用，應無需特別秤重，每包
    重量應無可能如此接近，直接進行分裝即可，被告王兆聖此
    一舉動應係為利於以1包100克左右方式交付予買家，便利其
    販售算取價款。
  ⒎證人林昀聲固於本院審理時均翻異前詞，惟證人林昀聲先係
    證稱王兆聖要找張鈞凱借東西，借什麼我不清楚等語（見本
    院卷二第133頁），復又可明確證稱：在我住處找到的夾鏈
    袋、真空分裝袋、真空包裝機、電子磅秤、精密磅秤和大麻
    是王兆聖的等語（見同上頁），且又先否認王兆聖有該住處
    鑰匙，又再承認王兆聖有該住處之鑰匙（見本院卷二第133
    、134頁），並再將警詢中所有證述的內容均推諉為自己之
    猜測和推論。甚至在檢察官詢問是否知道這批毒品的市價時
    ，證稱：我知道阿，差不多100萬吧等語，並再陳述：這是
    我大概猜得等語（見本院卷二第134頁），惟依前所述，本
    案扣案大麻8包依照毛重及王兆聖所稱市價價格計算，恰好
    即為100萬元上下，證人林昀聲絕無可能如此精準的知悉本
    案扣案大麻之價值；且參以證人林昀聲於偵查中之證述：我
    是聽王兆聖和張鈞凱講，他們說這可以賣到100萬元等語（
    見偵9196卷一第284頁），可見證人林昀聲於本院審理時顯
    然已避重就輕，且其證詞亦有前後矛盾之情，應係已蓄意規
    避回答真正的事實。是自難僅以證人林昀聲改口所為之證述
    ，為有利於被告王兆聖之認定。
  ㈢關於被告劉羽軒部分：
  ⒈訊據被告劉羽軒矢口否認有何持有第二級毒品純質淨重20公
    克以上之犯行，辯稱：王兆聖叫我拿那袋東西搭計程車去找
    他，後來到王兆聖指定地點時，就看到警察叫我們下車並叫
    我們拿出那袋東西，我才知道裡面是毒品云云。被告劉羽軒
    之辯護人辯護意旨略以：本案並無任何客觀證據可證明王兆
    聖交付袋子給被告劉羽軒時，被告劉羽軒明知有大麻在內。
    且同案被告王兆聖業已明確表示被告劉羽軒並不知悉有大麻
    ，至於證人林昀聲所證稱被告劉羽軒知悉乙節，僅為推測之
    詞，被告劉羽軒全程待在客廳，並未參與被告王兆聖在房間
    內分裝大麻之過程，自不知悉袋內為大麻云云。
  ⒉惟查，依證人林昀聲於警詢、偵查時之證述：劉羽軒在客廳
    ，小馬跟王兆聖到他們的房間分裝毒品；劉羽軒知道王兆聖
    離開時所提的紙袋內有大麻，因為他們是一起出門，劉羽軒
    提著那一袋走出大門的等語（見偵9196卷一第25頁、第283
    頁）。再參以證人即共同被告王兆聖於偵查時之證述：我提
    紙袋跟劉羽軒離開成福路149巷6號3樓時，劉羽軒有問我袋
    子裡是什麼東西，我有跟劉羽軒說是大麻，且有說是林昀聲
    請我拿的等語（見偵9196卷一第266頁），佐以被告劉羽軒
    於警詢、偵查中之供述：我將物品帶至成福路171巷38號時
    ，我知道裡面是大麻；王兆聖自己進去房間拿，但當時房間
    只有綽號花生之人在場，王兆聖和我說這一袋大麻是要拿給
    別人；我不知道扣案之大麻是否要拿去賣的，只知道袋子內
    裝的是大麻；王兆聖拿這袋東西給我，叫我拿一下，我們就
    下樓了，下樓後走到停車的地方，王兆聖說要去便利商店，
    我就上車坐在副駕駛座等，等了一陣子，我不知道王兆聖要
    去哪裡，我就打電話給王兆聖，王兆聖就叫我拿著那袋東西
    搭計程車去找他，我雖然覺得怪怪的，還是照他意思做；我
    在警詢中供稱，當時屋內只有綽號花生的人在場，王兆聖和
    我說這袋大麻是要拿給別人，之後王兆聖就將該袋大麻拿去
    車上，是屬實；我在製作警詢筆錄時，我沒有刻意要對警察
    說謊，我只記得我有點緊張，可能講的有點模糊；我面對檢
    察官訊問時，沒有想要對檢察官說謊，他問什麼我就回答什
    麼；我有提過該物品(即大麻8包)感覺滿重的等語（見偵919
    6卷一第187、188、256頁、偵續67卷第122至124頁、偵9196
    卷一第254頁），由此觀之，被告王兆聖將裝有大麻8包之紙
    袋交給被告劉羽軒時，已有跟被告劉羽軒清楚說明袋內為大
    麻，被告劉羽軒亦明確自陳自己知悉袋內有大麻。而被告劉
    羽軒之辯護人雖認證人林昀聲之證詞僅為推測，然證人林昀
    聲於本院審理中證詞已有避重就輕之嫌，已難採信，業如前
    述，且證人林昀聲其既稱劉羽軒於分裝毒品之時均在住處內
    ，合理而言應有聞到大麻特殊氣味，亦可佐證被告劉羽軒辯
    稱其毫不知情，應僅推諉之詞。
  ⒊又被告劉羽軒於偵查程序原已承認其有持有第二級毒品大麻
    之犯行（見偵9196卷一第256頁），其後雖變異其詞否認其
    知悉，卻仍供稱：王兆聖叫我拿著那袋東西搭計程車去找他
    ，我雖然覺得怪怪的；我保管扣案大麻期間，我心裡有猜可
    能是大麻，因為王兆聖有在抽大麻；我在警詢中供稱，當時
    屋內只有綽號花生的人在場，王兆聖和我說這袋大麻是要拿
    給別人，之後王兆聖就將該袋大麻拿去車上，是屬實等語（
    見偵續67卷第122至123頁），依被告劉羽軒所供稱內容，根
    本早就知悉被告王兆聖所交付保管的紙袋內確實裝有大麻之
    違禁物。而考量大麻淨重的計算本即以全草之淨重處理（詳
    後述），被告劉羽軒既於偵查中表示該袋內物品重量很重，
    佐以本案大麻淨重高達773.73公克，絕無可能主觀上僅認為
    8包大麻重量小於20公克，應有知悉其所持有之第二級毒品
    大麻重量應有20公克以上。
  ⒋況且，考量被告劉羽軒與被告王兆聖案發時為具有親密關係
    之男女朋友，被告王兆聖處理大麻之際卻仍攜同被告劉羽軒
    前往，顯然對於被告劉羽軒有一定之信賴，被告劉羽軒偕同
    男友前往該處，衡情衡理均會向被告王兆聖詢問來意，甚至
    在被告王兆聖交給他紙袋時詢問其內之東西類型，應無可能
    完全單純不知世事跟隨男友前往他處耗時等待和依男友指示
    保管重量非輕之陌生物品。再佐以被告劉羽軒自承：我有抽
    過大麻，第1次抽是107年1月中旬在成福路149巷6號3樓抽，
    最後1次抽是前(10)日17時許在成福路149巷6號3樓抽等語（
    見偵9196卷一第192頁），顯然被告劉羽軒對於大麻味道依
    其經驗，當極易辨別，且再度與其男朋友王兆聖前往先前抽
    大麻的處所，佐以住處及紙袋內飄散其熟悉的大麻味道，自
    應對紙袋內物品即為大麻乙事知悉甚詳。且依證人即案發時
    擔任警備隊隊長楊志宏於本院審理時證稱：紙袋沒有封口，
    一眼就看到裡面有裝著毒品，我記得紙袋就開開，眼睛真的
    不難看到等語（見本院卷一第228頁），益徵被告劉羽軒亦
    可清楚得悉紙袋內物品即為大麻。綜觀上情，被告劉羽軒自
    其當時之男朋友王兆聖處取得內含合計淨重773.95公克之大
    麻8包之紙袋予以保管，其持有第二級毒品純質淨重20公克
    以上之犯行，堪以認定。
  ⒌被告劉羽軒固以上詞辯稱，惟被告劉羽軒既吸食過大麻，自
    應清楚大麻乃我國嚴令禁止之違禁物，於107年4月12日接受
    警詢及偵訊時，無論是警方或是檢察官，均有以特定時間點
    來詢問被告劉羽軒是否知悉其內為大麻，被告劉羽軒均係針
    對前述問題明確表示知道是大麻，甚至表示在王兆聖將大麻
    帶到車上前就有和被告劉羽軒表示「這一袋大麻是要拿給別
    人」（見偵9196卷一第188頁），尚難認被告劉羽軒全然不
    知情袋內所裝物品乃大麻乙事。況衡諸常情，倘若被告劉羽
    軒確係毫不知情其所持物品即為大麻，應係在案發時第一時
    間否認犯行，且會主動積極多次強調其絕不知情有大麻之事
    ，亦無可能甚在檢察官重為權利告知後，仍向檢察官坦承其
    持有二級毒品之犯行，被告劉羽軒犯後反應顯然有所異常。
    且警方在第一次詢問被告劉羽軒時，已有向被告劉羽軒詢問
    ：「（問：警方於本案所查扣之相關毒品及證物，你是否有
    接觸或觸摸過？何人有接觸或觸摸？）答：我只有碰過840
    公克那一袋毒品，但我只有碰提袋，裡面的東西我沒碰，其
    他的我沒碰過。」（見偵9196卷一第192頁），倘若被告劉
    羽軒完全不知情其內物品，甚至無法以肉眼得悉紙袋內確為
    大麻，自應在警方詢問該題時，嚴正強調無從以肉眼得悉毒
    品之事，惟觀諸其歷次陳述均未提及，是其所辯尚不足採信
    。
  ㈣至於證人即共同被告王兆聖、證人林昀聲雖於嗣後改口稱並
    未告知被告劉羽軒袋內有大麻，或僅係推測被告劉羽軒知情
    ，被告劉羽軒亦於嗣後改口稱不知袋內有大麻之事，惟衡以
    上開三人於警詢及前揭偵查中之供述，距本案為警查獲時較
    接近，其記憶自較於本院供述時深刻清晰，可立即回想反應
    其親身見聞體驗之事實，不致因時隔日久而遺忘案情或致其
    記憶受外力之污染，況其於警詢中應較無心詳予考量其供詞
    對自己或他人所生之利害關係，且尚不及權衡利害及取捨得
    失，較無故為虛偽陳述之可能性，是被告於警詢及偵查中之
    供述憑信性較高，應認其警詢及偵查時之供述較為可採。至
    上開三人於偵查後期及本院審理中之辯詞，則屬臨訟卸責之
    詞，不足採信。
  ㈤綜上，本案事證明確，被告二人所辯，應屬事後卸責之詞，
    其犯行洵堪認定，應依法論科。
二、論罪科刑
  ㈠新舊法比較：
 　 按行為後法律有變更者，適用行為時之法律，但行為後之法
    律有利於行為人者，適用最有利於行為人之法律，刑法第2
    條第1項定有明文。被告行為後，毒品危害防制條例第4條第
    2項業於109年1月15日經總統修正公布，並自公布後6個月即
    109年7月15日起施行。修正前之毒品危害防制條例第4條第2
    項就販賣第二級毒品之刑度原規定：「處無期徒刑或七年以
    上有期徒刑，得併科新臺幣一千萬元以下罰金。」修正後之
    刑度則為：「處無期徒刑或十年以上有期徒刑，得併科新臺
    幣一千五百萬元以下罰金。」經比較修正前後之規定，修正
    後之規定，提高徒刑之下限及併科罰金刑之上限，是本案經
    新舊法比較之結果，修正後之毒品危害防制條例第4條第2項
    對被告王兆聖較為不利，而仍應適用修正前即行為時之規定
    。
  ㈡論罪：
  ⒈按毒品危害防制條例第2條第2項第2款所稱之「大麻」，係指
    「不包括大麻全草之成熟莖及其製品（樹脂除外）及由大麻
    全草之種子所製成不具發芽活性之製品」而言；準此，該所
    謂「大麻」，即除上揭全草之成熟莖及其樹脂外之製品、種
    子所製成不具發芽活性之製品以外，其餘任何部位要均屬之
    。故同條例第11條第4項所定「持有第二級毒品純質淨重20
    公克以上」者，其中「純質淨重」，於「大麻」之情形，係
    指大麻全草之上開部分之淨重之謂（最高法院101年度台上
    字第1771號判決意旨參照）。經查，本件自被告處所扣得之
    煙草檢品，經檢驗均含第二級第24項毒品大麻成分，驗餘淨
    重為773.73公克，有法務部調查局107年6月11日調科壹字第
    10723014180號濫用藥物實驗室鑑定書在卷可佐（見偵9196
    卷二第231頁），揆諸上開說明，本件被告所持有之大麻淨
    重部分，即可作為其持有大麻之純質淨重之認定。
  ⒉被告王兆聖部分：
 　 ⑴按犯罪為侵害法益之行為，行為人是否已著手於犯罪之行
      為，自應就行為人主觀犯意及客觀行為綜合判斷，如依行
      為人對於犯罪之認識，已開始實行與犯罪構成要件有必要
      關聯性之行為，而該行為對於法律所保護之法益形成直接
      危險時，即屬犯罪之著手行為。就販賣毒品而言，如販毒
      者已進行兜售，或與購毒者為毒品買賣之磋商，均已對禁
      止販賣毒品所欲保護之法益形成直接而密切之危險，當認
      為已著手於毒品之販賣行為；又意圖營利而販入毒品之行
      為，從行為階段理論立場，若從行為人主觀對於其犯罪計
      畫之進程觀之，其販入毒品之行為，實已對毒品危害防制
      條例禁止販賣毒品行為所保護之法益產生直接之危險，即
      屬販賣罪之著手。而販賣行為之完成與否，則賴標的物之
      是否交付作為既、未遂之標準(最高法院100年度台上字第
      3553號、107年度台上字第410號判決意旨參照)。經查，
      被告王兆聖上開賣出第二級毒品後，尚未交付買家即遭查
      獲之行為，業經本院依積極證據詳加認定如上，是核被告
      王兆聖所為，係犯修正前毒品危害防制條例第4條第6項、
      第2項之販賣第二級毒品未遂罪。
 　 ⑵又被告王兆聖販賣前意圖販賣而持有第二級毒品、持有第
      二級毒品純質淨重20公克以上之低度行為，為其販賣之高
      度行為所吸收，不另論罪。
 　 ⑶被告王兆聖與真實姓名年籍不詳之成年男子「甲男」就前
      開犯行有犯意聯絡及行為分擔，為共同正犯。 
  ⒊被告劉羽軒部分：
    核被告劉羽軒所為，係犯毒品危害防制條例第11條第4項之
    持有第二級毒品純質淨重20公克以上罪。
  ㈢被告王兆聖就其犯行已行著手，惟尚未將毒品交付購毒者，
    依前揭說明，自應以未遂罪論。經衡酌其情節，惡性較既遂
    犯為輕，故就其犯行，依刑法第25條第2項規定，按既遂犯
    之刑減輕之。
  ㈣爰各以行為人之責任為基礎，審酌： 
　　⒈被告王兆聖漠視國家杜絕毒品犯罪之禁令與嚴刑，竟為販
      賣第二級毒品未遂之犯行，助長毒品之蔓延，致使施用毒
      品者沈迷於毒癮而無法自拔，直接戕害施用者自身及國民
      身心健康，間接危害社會治安，自不可取，且不思以正途
      謀取利益，竟以毒品販售方式圖利，更應非難其行為。且
      被告王兆聖迄仍否認犯行，未曾反省自己之錯誤，犯後態
      度難認良好，兼衡本案大麻數量高達773.73公克，危害社
      會程度更為嚴重，暨審酌被告王兆聖自述其高中畢業之智
      識程度、從事修車工作、家庭經濟狀況為小康（見偵9196
      卷一第113頁、本院卷二第193頁），佐以本案犯罪動機、
      情節、手段等一切情狀，量處如主文所示之刑，以示警懲
      。而其犯行對社會治安已造成相當之危害，其情節尚無縱
      予宣告上開罪名之最低刑度，猶嫌過重之情形，本院復已
      審酌被告王兆聖之犯罪動機、情節、手段等一切情狀而為
      量刑，因認並無再適用刑法第59條規定，酌減其刑之必要
      ，附此敘明。
　　⒉被告劉羽軒明知毒品非但戕害身心，並有危害社會治安之
      虞，竟仍持有相當數量之第二級毒品，破壞社會秩序，影
      響國家健全發展，實值非難。且被告劉羽軒迄今仍否認犯
      行，未曾反省所作所為，犯後態度難認良好，兼衡本案大
      麻數量高達773.73公克，危害社會程度更為嚴重，暨審酌
      被告劉羽軒自述其高中肄業之智識程度、從事醫美諮詢工
      作、家庭經濟狀況為小康（見偵9196卷一第183頁、本院
      卷二第193頁），佐以本案犯罪動機、情節、手段等一切
      情狀，量處如主文所示之刑，以示警懲。而其犯行對社會
      治安已造成相當之危害，其情節尚無縱予宣告上開罪名之
      最低刑度，猶嫌過重之情形，本院復已審酌被告劉羽軒之
      犯罪動機、情節、手段等一切情狀而為量刑，因認並無再
      適用刑法第59條規定，酌減其刑之必要，附此敘明。
三、沒收：
　㈠扣案之大麻8包（合計淨重773.95公克，驗餘淨重773.73公克
    ），經送法務部調查局濫用藥物實驗室檢驗，檢出均含第二
    級毒品大麻成分，有該實驗室107年6月11日調科壹字第1072
    3014180號鑑定書在卷可憑（見偵9196卷二第231頁）。除鑑
    定用罄部分毋庸再予沒收外，應依毒品危害防制條例第18條
    第1項前段規定，予以沒收銷燬；盛裝上開大麻之外包裝袋8
    袋，以目前採行之鑑驗方式，包裝袋內仍會殘留微量毒品，
    而無法將之完全析離，且無完全析離之實益及必要，爰依同
    條項規定，併予宣告沒收銷燬。
　㈡按犯毒品危害防制條例第4條至第9條、第12條、第13條或第1
    4條第1項、第2項之罪者，其供犯罪所用之物，不問屬於犯
    罪行為人與否，均沒收之，毒品危害防制條例第19條第1項
    定有明文。扣案如附表所示之物，應係被告王兆聖用於分裝
    本案所販賣之第二級毒品，是上開供犯罪所用之物，均應依
    前揭規定宣告沒收之。
據上論斷，應依刑事訴訟法第299條第1項前段、毒品危害防制條
例第4條第6項、第2項(修正前)、第11條第4項、第18條第1項前
段、第19條第1項、刑法第2條第1項前段、第11條、第28條、第2
5條第2項，判決如主文。
本案經檢察官羅韋淵聲請簡易判決處刑，經檢察官葉惠燕到庭執
行職務。
中　　華　　民　　國　　111 　年　　1 　　月　　18　　日
　　　　　　　　　刑事第十八庭  審判長法　官　宋雲淳
                                      法　官  趙書郁
                                      法  官　范雅涵
以上正本證明與原本無異。
如不服本判決應於收受送達後20日內向本院提出上訴書狀，並應
敘述具體理由；其未敘述上訴理由者，應於上訴期間屆滿後20日
內向本院補提理由書（均須按他造當事人之人數附繕本）「切勿
逕送上級法院」。
　　　　　　　　　　　　　　　　      書記官　楊文祥
中　　華　　民　　國　　111 　年　　1 　　月　　18　　日
附表：
編號 物品名稱 數量 1 夾鏈袋 5包 2 真空分裝袋 1盒 3 真空分裝袋 2捲 4 電子磅秤(含秤盤) 2個 5 精密磅秤 1台 6 真空包裝機 1台 

附錄本案論罪科刑法條：
修正前毒品危害防制條例第4條
製造、運輸、販賣第一級毒品者，處死刑或無期徒刑；處無期徒
刑者，得併科新臺幣2千萬元以下罰金。
製造、運輸、販賣第二級毒品者，處無期徒刑或7年以上有期徒
刑，得併科新臺幣1千萬元以下罰金。
製造、運輸、販賣第三級毒品者，處7年以上有期徒刑，得併科
新臺幣7百萬元以下罰金。製造、運輸、販賣第四級毒品者，處5
年以上12年以下有期徒刑，得併科新臺幣3百萬元以下罰金。
製造、運輸、販賣專供製造或施用毒品之器具者，處1年以上7年
以下有期徒刑，得併科新臺幣1百萬元以下罰金。
前五項之未遂犯罰之。

毒品危害防制條例第11條
持有第一級毒品者，處3年以下有期徒刑、拘役或新臺幣30萬元
以下罰金。
持有第二級毒品者，處2年以下有期徒刑、拘役或新臺幣20萬元
以下罰金。
持有第一級毒品純質淨重十公克以上者，處1年以上7年以下有期
徒刑，得併科新臺幣1百萬元以下罰金。
持有第二級毒品純質淨重二十公克以上者，處6月以上5年以下有
期徒刑，得併科新臺幣70萬元以下罰金。
持有第三級毒品純質淨重五公克以上者，處2年以下有期徒刑，
得併科新臺幣20萬元以下罰金。
持有第四級毒品純質淨重五公克以上者，處1年以下有期徒刑，
得併科新臺幣10萬元以下罰金。
持有專供製造或施用第一級、第二級毒品之器具者，處1年以下
有期徒刑、拘役或新臺幣10萬元以下罰金。